---
title: "Graficas Ejemplos"
output: html_document
author: Evelia Coss
date: "2023-10-13"
output: 
  html_document:
    toc: yes
    toc_float: yes
    toc_depth: 6
    theme: cerulean
---

```{r setup, include=FALSE}
knitr::opts_chunk$set(echo = TRUE)
```

### Paquetes y datos

```{r cargar paquetes}
#install.packages("wesanderson")
#install.packages("pander")

library(ggplot2)
library(reshape2)
library(plyr)
library(dplyr)
library(gridExtra)
library(wesanderson)
library(pander)
library(cowplot)
library(magick)
library(plotly)
```

Usar el dataset `fullMarvelDc` obtenido del Dia 3 en la manipulacion de datos.

```{r Salvar informacion, eval=FALSE}
# Para almacenar la variable fullMarvelDc
save(fullMarvelDc, file ="data/fullMarvelDc.RData")
save(marvelDc, file ="data/marvelDc.RData")
```

Rmarkdown siempre parte de los datos contenidos entonces debemos decirle que cargue los datos contenidos en la carpeta:

```{r Cargar informacion}
### Graficas con Plotly
load("data/fullMarvelDc.RData")
load("data/marvelDc.RData")
```

Se van a cargar al ambiente con su nombre sin el `.RData`.

### Graficas con Plotly

Informacion en su [sitio web](https://plotly.com/r/)

```{r ejemplo plotly}
fig <-  plot_ly(x = c(0,1, 2), y = c(2, 1, 3), type = 'bar') %>%
  layout(title = 'A Figure Displayed with print(fig)',
         plot_bgcolor='#e5ecf6', 
         xaxis = list( 
           zerolinecolor = '#ffff', 
           zerolinewidth = 2, 
           gridcolor = 'ffff'), 
         yaxis = list( 
           zerolinecolor = '#ffff', 
           zerolinewidth = 2, 
           gridcolor = 'ffff'))

print(fig)

```

## Ejercicios

### 1) ¿Cuántos personajes hay por cada empresa?

```{r Cargar logos}
Marvel_logo <-image_read("./logos/Marvel_Logo.png")
DC_logo <-image_read("./logos/DC-comic-1.png") 

#print(Marvel_logo)
#print(DC_logo)
#https://es.m.wikipedia.org/wiki/Archivo:DC_Comics_logo.svg
#https://es.m.wikipedia.org/wiki/Archivo:Marvel_Logo.svg
# paquete magick = https://cran.r-project.org/web/packages/magick/vignettes/intro.html#Cut_and_edit
#https://tiendagasp.com/product-category/universos/dc-comics/
```


```{r Colores}
PaletaMarvel <- c("#EC1E24", "#0476F2")
```


```{r Numero de personajes por compania}
# grafica actualizada
marvelDc_gg <- fullMarvelDc %>% mutate(Publisher = factor(Publisher, levels =c("Marvel Comics", "DC Comics"))) %>% ggplot(aes(x = Publisher, fill = Publisher)) + # Grafica base
  geom_bar(stat = "count", aes(fill = Publisher)) + # Para que cuente el numero de datos
  geom_text(stat = "count", aes(label = ..count..), vjust=-0.5, family="sans", size =6) + # Agregarle los numeros de las cuentas
  scale_y_continuous(expand = c(0, 0), limits = c(0, 500)) + # cero en la linea
  labs(x = "", y = "No. de Personajes", title = "") +  #labels
  scale_fill_manual(values= PaletaMarvel) + # colores
  guides(fill = FALSE) + # eliminar leyenda
  theme_classic() +
  theme(text=element_text(size=13, family="sans"), #cambiar letra y posicion de los labels
        title =element_text(size=16, family="sans"), #tamano del titulo
        axis.text = element_text(size = 15), # tamanos de las letras en eje X y Y
        plot.title = element_text(hjust = 0.5, vjust=1)) # posicion del titulo
   
marvelDc_gg <- ggdraw(marvelDc_gg) +
  draw_image(Marvel_logo, x = 0.42, y = 0.7, hjust = 1, vjust = 1, width = 0.13, height = 0.2) +
  draw_image(DC_logo, x = 0.82, y = 0.45, hjust = 1, vjust = 1, width = 0.13, height = 0.2) 

marvelDc_gg

# https://stackoverflow.com/questions/9917049/inserting-an-image-to-ggplot2
# https://tidyverse.github.io/ggplot2-docs/reference/geom_text.html # info de texto
```

```{r Guardar imagenes}
ggsave("NoPersonajes.png", marvelDc_gg, device="png", width =6 , height = 8)
```

### 2) ¿Cuántos personajes son mujeres y hombres hay por cada empresa?

```{r Numero de hombres y mujeres por compania}
marvelDcGender_gg <- fullMarvelDc %>% 
  mutate(Publisher = factor(Publisher, levels =c("Marvel Comics", "DC Comics"))) %>%
  ggplot(aes(x = Gender)) +
  geom_bar(stat = "count", aes(fill = Publisher)) + # Para que cuente el numero de datos
  geom_text(stat = "count", aes(label = ..count..), vjust=-0.5, family="sans", size =6) + # Agregarle los numeros de las cuentas
  scale_y_continuous(expand = c(0, 0), limits = c(0, 400))+ # cero en la linea
  labs(x = "", y = "No. de Personajes", title = "") +
  scale_fill_manual(values= PaletaMarvel) + # colores
  facet_wrap(~Publisher) +
  theme_classic() +
  theme(text=element_text(size=15, family="sans"), #cambiar letra y posicion de los labels
        title =element_text(size=18, family="sans"), #tamano del titulo
        axis.text = element_text(size = 15), # tamanos de las letras en eje X y Y
        legend.position = "none",
        strip.background = element_blank(),  # sin relleno
        strip.text =element_blank(), # sin texto en face_wrap
        plot.title = element_text(hjust = 0.5, vjust=1)) # posicion del titulo
   
marvelDcGender_gg

```

### 3) ¿Cuántas razas hay en el dataframe?

```{r Respuesta}
nlevels(fullMarvelDc$Race)
```



